---
title: "HW4"
author: "Klimenko Sveta"
output: html_document
---

```{r setup, include=FALSE}
knitr::opts_chunk$set(echo = TRUE)
```

```{r}
library(tidyverse)
library(bootstrap)
library(mosaic)
library(binom)

```

### 1.1
Посчитайте среднее употребление слова “сэр” по каждой главе, а потом посчитайте grand mean. Ответ выведите в формате тиббл.

```{r}
data <- read_csv("https://raw.githubusercontent.com/agricolamz/2018_data_analysis_for_linguists/master/data/students/s-klimenko/hw4_binomial_ci/hw4_wodehouse.csv")
data <- as_tibble(data)

data %>%
  filter(word == "сэр") %>%
  count(chapter) -> sir_chapters

data %>%
  distinct(chapter, word) %>% 
  count(chapter) -> words_chapters

sir_chapters$n_words <- words_chapters$n

sir_chapters %>%
  mutate(average = n/n_words) %>%
  arrange(desc(average)) ->
  sir_chapters
as_tibble(sir_chapters)

sir_chapters %>%
  summarize(g_mean = mean(average)) ->
  grand_mean
as_tibble(grand_mean)
```

### 1.2

Посчитайте бутстрэпом доверительный интервал для средней доли слова “сэр” в главах романа и выведите его размер в формате тиббл.
```{r}
set.seed(42)

boots <- bootstrap(sir_chapters$average, nboot = 10000, theta = mean)$thetastar
boots <- data_frame(means = boots) 

boots %>%
  summarise(mean = mean(means),
            q1 = quantile(means, 0.025),
            q2 = quantile(means, 0.975))->
  stats
stats <- as_tibble(stats)
stats


```

### 1.3

Посчитайте биномиальный доверительный интервал употребления слова “сэр” в каждой главе и выведите главу с максимальным из интервалов в формате тиббл.

```{r}
sir_chapters %>%
  group_by(chapter) %>%
  mutate(interv = binom.test(x = n, n = n_words, ci.method = "Clopper-Pearson")$conf.int[2] - 
           binom.test(x = n, n = n_words, ci.method = "Clopper-Pearson")$conf.int[1]) ->
  sir_chapters
as_tibble(sir_chapters[which.max(sir_chapters$interv), 1])
```

### 1.4

Посчитайте байесовский биномиальный доверительный интервал употребления слова “сэр” в каждой главе и выведите главу с максимальным из интервалов в формате тиббл.

```{r}
mu <- mean(sir_chapters$average)
var <- var(sir_chapters$average)
alpha0 <- ((1 - mu) / var - 1 / mu) * mu ^ 2
beta0 <- alpha0 * (1 / mu - 1)

sir_chapters %>%
  mutate(alpha_post = n + alpha0,
         beta_post = n_words - n + beta0,
         interv = qbeta(.975, alpha_post, beta_post) - qbeta(.025, alpha_post, beta_post)) ->
  posterior
posterior

as_tibble(posterior[which.max(posterior$interv), 1])
```


### 1.5

Посчитайте биномиальный доверительный интервал употребления слова “сэр” в каждой главе и выведите главу с минимальным из интервалов в формате тиббл.

```{r}
sir_chapters
as_tibble(sir_chapters[which.min(sir_chapters$interv), 1])
```


### 1.6

Посчитайте байесовский биномиальный доверительный интервал употребления слова “сэр” в каждой главе и выведите главу с минимальным из интервалов в формате тиббл.

```{r}
as_tibble(posterior[which.min(posterior$interv), 1])
```

### 1.7

Напишите короткий текст, комментирующий наблюдаемые сходства/различия между оценками среднего и доверительных интервалов количества употреблений слова “сэр” во всех главах романа. Что можно сказать про разные главы? Что можно сказать о сходстве/различиях фриквентистсткой и байесовской оценок наблюдаемых параметров?

Самоя большая встречаемость - в главе 11 (0.28), самая маленькая - в главе 4 (0.0023777174).
Grand mean (0.01203251) и среднее, посчитанное по бутстрэпу (0.01202626), практически не отличаюся. 
Фриквентистская и байесовская оценки сошлись, максимальный интервал находится в главе 11, минимальный - в главе 4.